臺灣士林地方法院刑事判決　　　　　　　 94年度訴字第639號
公　訴　人　臺灣士林地方法院檢察署檢察官
被　　　告　甲○○
指定辯護人　本院公設辯護人　姜惠如
上列被告因違反槍砲彈藥刀械管制條例等案件，經檢察官提起公
訴（94年度偵字第2204號），經被告為有罪之陳述，本院合議庭
裁定改依簡式審判程序審理，判決如下：
    主  文
甲○○未經許可，持有可發射子彈具有殺傷力之改造手槍，累犯
，處有期徒刑壹年陸月，併科罰金新台幣伍萬元，罰金如易服勞
役，以新台幣玖佰元（即銀元佰元）折算壹日，扣案之可發射
子彈具殺傷力之改造手槍壹枝（槍枝管制編號0000000000號）、
具殺傷力土造子彈肆顆（原扣案具殺傷力之子彈為陸顆，鑑定時
試射貳顆）沒收。又連續變造國民身分證，足以生損害於公眾及
他人，累犯，處有期徒刑月，扣案變造之「潘政輝」國民身分
證及職業小型車駕駛執照上換貼之甲○○照片各壹幀沒收。應執
行有期徒刑壹年柒月，併科罰金新台幣伍萬元，罰金如易服勞役
，以新台幣玖佰元（即銀元佰元）折算壹日，扣案之可發射子
彈具殺傷力之改造手槍壹枝（槍枝管制編號0000000000號）、具
殺傷力土造子彈肆顆（原扣案具殺傷力之子彈為陸顆，鑑定時試
射貳顆）、變造之「潘政輝」國民身分證及職業小型車駕駛執照
上換貼之甲○○照片各壹幀均沒收。
    事實及理由
壹、構成犯罪事實：
一、甲○○曾犯有毒品、竊盜、恐嚇、詐欺等罪，民國90年間因
    竊盜罪，經判處有期徒刑5月確定，91年2月11日執行完畢。
    竟不知檢束行為，於93年10月20日15時許，在台北縣三重市
    ○○路底堤防旁，向姓名年籍不詳已成年之男子，以新台幣
    （下同）1 萬5 千元之代價，購得具有殺傷力之改造手槍1
    枝（槍枝編號0000000000號）及具傷殺力之改造子彈8 顆（
    起訴書誤載為9 顆，除甲○○為警查獲前已自行擊發2 顆外
    ，另鑑定時試射2 顆），未經許可而無故持有上開槍、彈。
二、93年10月間某日，甲○○在三重市○○路某處，拾獲第三人
    潘政輝遺失之國民身分證及職業小型車駕駛執照各1 枚，竟
    意圖為自己不法所有而侵占入己，並基於變造特種文書之概
    括犯意，於93年10月19日，在台北市○○街103 巷7 號住處
    ，未經潘政輝同意，先將該潘政輝之身分證上照片，換貼成
    甲○○自己之照片，以此方式變造潘政輝之國民身分證，足
    生損害於潘政輝及戶政機關對國民身分證管理之正確性；再
    於同日將潘政輝之駕照上照片，換貼成甲○○自己之照片，
    以此方式變造潘政輝之駕照，足生損害於潘政輝及公路監理
    機關對駕駛執照核發管理之正確性。
貳、認定犯罪事實所根據的證據及理由：
一、被告甲○○於警詢、偵訊、本院訊問及審理時坦白承認。
二、證人潘政輝於偵訊時之陳述。
三、扣案具殺傷力之改造手槍1 枝，具殺傷力之土造子彈6 顆（
    鑑定時試射2 顆）、已擊發之彈頭2 顆、彈殼1 顆。
四、扣案經變造之潘政輝之身分證及駕照各1枚。
五、扣案之槍、彈經內政部警政署刑事警察局鑑驗結果，該手槍
    係仿FN廠1910型半自動手槍製造之金屬玩具手槍換裝土造金
    屬槍管而成之改造手槍，機械性能良好，可擊發適用之子彈
    ，具殺傷力；子彈6 顆，均係直徑約7.9 mm金屬彈頭之土造
    子彈，經試射2 顆，均可擊發，亦有殺傷力，有內政部警政
    署刑事警察局93年11月30日刑鑑字第0930216283號槍彈鑑定
    書在卷可佐。
六、搜索扣押筆錄、扣押物品目錄表、搜索現場照片、扣案槍彈
    照片等在卷可稽。
、論罪科刑的理由：
一、被告行為後，槍砲彈藥刀械管制條例業經總統令於94年1 月
    26日修正公佈，並於同年1 月28日生效施行，其中關於未經
    許可，持有可發射子彈具殺傷力之改造手槍罪，修正前該法
    第11條第4 項之法定刑度為「1 年以上7 年以下有期徒刑，
    併科新台幣700 萬元以下罰金」，新法則將該條項刪除，將
    該華罪移列於同法第8 條第4 項，其法定刑度則為：「3 年
    以上10年以下有期徒刑，併科新台幣700 萬元以下罰金」，
    經比較新、舊法，以修正前之舊法較有利於被告，依刑法第
    2 條第1 項但書規定，仍應適用修正前該法第11條第4 項之
    規定論科。至未經許可，持有子彈罪部分，新法並未修正，
    責不生新、舊法比較問題，併此指明。
二、被告所為，係犯修正前槍砲彈藥刀械管制條例第11條第4項
    之罪、同條例第12條第4 項之罪，及刑法第337 條、第212
    條之罪。
三、被告甲○○以一持有槍、彈行為觸犯二罪名，為想像競合犯
    ，應從較重之修正前槍砲彈藥刀械管制條例第11條第4 項罪
    論處。又先後2 次變造特種文書行為，時間緊接，所犯罪名
    相同，顯係出於概括犯意而為，依連續犯規定，以一罪論，
    並依法加重其刑。又連續變造特種文書罪與侵占遺失物罪間
    ，有方法結果之牽連關係，應從重依連續變造特種文書罪處
    斷。被告所犯上開持有手槍、連續變造特種文書二罪，罪名
    不同，犯意各別，應分論併罰。被告前於90年間，因竊盜案
    件，經判處有期徒刑5 月確定，91年2 月11日執行完畢，有
    台灣高等法院被告前案紀錄表在卷可參，其於五年以內，再
    犯有期徒刑以上本件之罪，為累犯，應依法加重其刑。
四、爰審酌被告甲○○素行不佳，不知檢束行為，再犯本件之罪
    ，其未經許可持有槍彈，危害社會治安，然犯後坦承犯行等
    情節，分別量處如主文所示之刑，就科處罰金部分諭知易服
    勞役之折算標準，並定其應執行之刑。
五、扣案之改造手槍1 枝（槍枝管制編號0000000000號）及子彈
    4 顆（原扣案6 顆，鑑定時試射2 顆）均具殺傷力而屬違禁
    物，至扣案變造「潘政輝」身分證及駕照上，被告之照片計
    2 幀，則為被告所有供本件犯罪所用之物，此據被告陳明在
    卷，應分依刑法第38第1 項第1 款、第2 款規定宣告沒收。
    至另扣案因鑑定而試射之2 顆子彈，因於鑑驗過程中試射擊
    發，以及扣案之土造金屬彈殼一顆、土造金屬彈頭二顆均已
    無殺傷力而不具違禁物性質，自無庸宣告沒收。
肆、適用法律依據：
　　依刑事訴訟法第273 之1 第1 項、第299 條第1 項前段、修
    正前槍砲彈藥刀械管制條例第11條第4 項、第12條第4 項，
    刑法第11條前段、第2 條第1 項但書、第55條、第56條、第
    337 條、第212 條、第47條、第42條第2 項、第51條第5 款
    、第38條第1 項第1 款、第2 款，罰金罰鍰提高標準條例第
    1 條前段、第2 條，現行法規所定貨幣單位折算新臺幣條例
    第2 條，判決如主文。
中　　華　　民　　國　　94　　年　　10　　月　　17　　日
                  刑事第五庭法  官  蘇嫊娟
以上正本證明與原本無異。
如不服本判決，應於判決送達後10日內，向本院提出上訴狀。
                            書記官  劉政惠
中　　華　　民　　國　　94　　年　　10　　月　　18　　日
附錄本案論罪科刑法條之依據：
修正前槍彈藥刀械管制條例第11條第4項：
未經許可，持有、寄藏或意圖販賣而陳列第一項所列槍砲者，處
一年以上七年以下有期徒刑，併科新臺幣七百萬元以下罰金。
槍彈藥刀械管制條例第12條第4項
未經許可，持有、寄藏或意圖販賣而陳列子彈者，處 5 年以下有
期徒刑，併科新台幣300 萬元以下罰金。
刑法第212條
偽造、變造護照、旅券、免許證、特許證及關於品行、能力服務
或其他相類之證書、介紹書，足以生損害於公眾或他人者，處一
年以下有期徒刑、拘役或三百元以下罰金。
刑法第336條
對於公務上或因公益所持有之物，犯前條第 1 項之罪者，處一年
以上七年以下有期徒刑，得併科 5000 元以下罰金。
對於業務上所持有之物，犯前條第 1 項之罪者，處六月以上五年
以下有期徒刑，得併科 3000 元以下罰金。
前二項之未遂犯罰之。
